# 请教陈版，应收商业承兑汇票额外对客户收取的对价的入账问题

提问人：TerenceYe 时间：2019-10-31 06:30:19
A 公司应收B 公司 100 元，B公司用 100 元的商业承兑汇票偿还，并因商票信誉较低，B公司额外又支付了 10 元的银行存款，请问该 10 元存款在 A 公司应该如何入账？入营业外收入还是冲销财务费用，具体披露的明细应该是什么？谢谢大家。

回答人：chenyiwei
如果排除该交易不公允、B 多还钱的情况，则这种情况表明 B 用于偿还债务的商业承兑汇票的公允价值为 90 元（100-10），根据金融工具准则关于金融资产初始计量金额为其公允价值的规定，A 对该项应收票据的入账金额应为 90 ，与最终可收回金额之间的差额在票据的剩余存续期内确认为利息收入（财务费用——利息收入）。
不建议采用将 10 确认为坏账准备的做法。减值准备属于后续计量范畴，初始计量时不应出现资产减值准备。